臺灣臺南地方法院交通事件裁定　　　　 94年度交聲字第323號
原處分機關　交通部公路總局嘉義區監理所台南監理站
異　議　人　甲○○
即受處分人
上列受處分人因違反道路交通管理處罰條例案件，對於交通部公
路總局嘉義區監理所台南監理站民國94年6月6日所為之裁決處分
（處分案號：嘉監南字第裁74-S00000000號）聲明異議，本院裁
定如下：
    主  文
異議駁回。
    理  由
一、本件異議意旨略以：異議人即受處分人甲○○（下稱異議人
    ）於民國94年3月28日星期一中午約1點鐘，異議人理完髮要
    去吃中餐，途經長南街與健康路（金華路北向南行駛）過了
    健康路約二百公尺處，被高守德員警攔停，向異議人表示闖
    紅燈並要伊出示證件。異議人回稱並未闖紅燈，且出示證件
    。高員警回答說：當時他正在等紅燈看見伊闖過去，異議人
    答稱伊車速超慢的，見紅燈變綠燈時才稍加油通過且看到的
    都是綠燈。嗣高員警以一副吊兒郎當的姿態說：「要不然給
    你開未帶證件好不好？比較便宜。」，異議人答稱：「當然
    不好，我沒闖紅燈且有帶證件，你憑什麼開單」。執法人員
    可依個人喜好情緒來玩弄公權力，唬弄老百姓嗎？異議人不
    知道碰上的是個好警察還是為了業績的爛警察，異議人拒簽
    罰單，且請高員警郵寄，惟高員警表示不管異議人收不收，
    反正不會用寄的，接著把舉發單塞其所騎乘之機車上然後揚
    長而去，氣得異議人連飯都吃不下，直奔監理站去陳述，得
    到的結果也是一樣，爰據此聲明異議，撤銷原處分等語。
二、按汽車駕駛人行經有燈光號誌管制之交岔路口闖紅燈者，處
    新臺幣（下同）1,800元以上5,400元以下罰鍰，道路交通管
    理處罰條例（下稱處罰條例）第53條定有明文，又依同條例
    第63條第1項第3款規定，並應記違規點數3點。
三、經查：
  (一)本件異議人於94年3月28日13時6分許，駕駛車牌號碼NIQ-
    509號重機車，沿台南市○○路由北往南方向行駛，行經該
    路與長南路口設有燈光號誌管制之交岔路口時，以未遵守燈
    光號誌管制闖紅燈之違規行為，經執行勤務之台南市警察局
    第六分局警員高守德將異議人當場攔停，告知違規事實開單
    舉發等情，有台南市警察局南市警交字第S00000000號舉發
    違反道路交通管理事件通知單及台南市政府警察局第六分局
    94年4月29日南市警六交字第09446229902號函各1紙附卷可
    稽。
  (二)證人即執行勤務舉發本違規事件之員警高守德於本院調查時
    到庭結稱：「（本件是否你舉發，情形如何？）是我告發的
    ，當時我是執行12時至14時勤區查察勤務，我騎乘巡邏機車
    沿金華路由南向北，行經金華路與長南街口時剛好是紅燈，
    所以我就在該路口停等紅燈，當時我見異議人騎乘MIQ-509
    號重機車沿金華路由北向南騎駛，行經金華路與長南街口時
    ，當時異議人有稍微停頓一下並左右觀看，就闖紅燈直接過
    去該路口，我見狀就起駛迴轉去追異議人的機車，異議人機
    車行至金華路與健康路口時，因該路口剛好也是紅燈，異議
    人停約2、3秒後就變成綠燈，後來我在金華路的1家佛教普
    願世界前攔下異議人的機車，並即告知異議人他在金華路與
    長南街口闖紅燈，當時異議人回稱我沒有闖紅燈，我仍依規
    定舉發異議人，並告知異議人如何有意見，可依規定提出申
    訴，當我拿舉發單給異議人簽名時，異議人拒絕簽名，所以
    我才在舉發單上載明拒簽。」、「（當時有無誤認、誤判之
    可能？）不可能，因為我當時也是在該路口停等紅燈，並當
    時只有異議人的1部機車闖紅燈，又我見異議人闖紅燈後，
    我有再次確認燈號確實為紅燈，當時我在該路口停等紅燈約
    5秒左右即見異議人闖越該路口的紅燈，且我見異議人闖紅
    燈後我就立刻尾隨追趕，並異議人的機車均在我的視線內，
    所以不可能有誤認、誤判之情形。」等語（本院94年7月20
    日訊問筆錄）。參以證人高守德乃依法執勤之警員，與異議
    人素昧平生，應無嫌隙，尚無足認其有任意為不實舉發之情
    事存在，且其證詞內容前後一貫，並無瑕疵可指。基此，審
    諸證人高守德乃為原處分機關所認定異議人有上開違規行為
    之原證人，依其到庭所陳述之經過並無違反經驗或論理法則
    之情形，且於本件卷存證據資料內並無任何積極證據足以證
    明證人所述虛偽，亦無足可顯信證人陳述不可採之品性證據
    或前科證據存在，自不得僅因證人為本件開單告發異議人之
    員警即否認其在訴訟上所具有之原證人資格；且交通警員掣
    單舉發違反道路交通管理處罰條例所列之違規事實，本質上
    為行政處分，係公務員基於職務上權力，依法就特定之具體
    事件所為具有公法上效果之單方行政行為，基於公務員為公
    法上行為具有公信力之原則，該行政處分當可被推定為真正
    。是以，本件舉發警員高守德到庭證述如上，而異議人亦自
    承在健康路為警攔下，其並無法提出對己有利之證據等情觀
    之，則證人高守德既已明確證述異議人有上揭違規之事實，
    異議人否認有該違規行為，自難採信。
  (三)從而，異議人駕駛上開重機車，於上揭時、地有闖紅燈之違
    規事實明確，則原處分機關據此並援引處罰條例第53條及第
    63條第1項第3款之規定，並參酌違反道路交通管理事件統一
    裁罰標準表之相關內容，裁處異議人罰鍰2,700元並記違規
    點數3點，於法即無不當。本件異議人之異議為無理由，應
    予駁回。
  (四)至於原處分機關裁決書之違規地點欄位內，填載本件違規事
    實之發生地點係「建南路、金華路」，然因本件裁決處分所
    據以認定違規事實之上開台南市政府警察局南市警交字第S0
    0000000號舉發違反道路交通管理事件通知單之違規地點欄
    係「金華路、長南路」，可知本件違規地點應係台南市○○
    路與長南路，故該裁決書中有違規地點誤載之疏失，然經核
    尚不影響本件違規事實之確認與處罰，附此說明。
四、據上論斷，應依道路交通案件處理辦法第19條，裁定如主文
    。
中　　華　　民　　國　　94　　年　　9 　　月　　30　　日
                    交通法庭  法  官  張維君
以上正本證明與原本無異。
如不服本裁定，應於收受送達後5日內向本院提出抗告狀（應附
繕本）。
　　　　　　　　　　　　　　　書記官  陳志德
中　　華　　民　　國　　94　　年　　10　　月　　3 　　日
